【裁判字號】    92,聲,840
【裁判日期】    920630
【裁判案由】    聲明異議
【裁判全文】
臺灣桃園地方法院刑事裁定                          九十二年度聲字第八四號
    聲明異議人  甲○○
右聲明人因對臺灣桃園地方法院檢察署檢察官（九十二年度偵字第四二八一號）扣押
物處分，聲明異議，本院裁定如左：
    主  文
聲請駁回。
    理  由
一、按可得為證據之物得為扣押之，刑事訴訟法第一百三十三條第一項定有明文。
二、本件聲明異議意旨略以：伊所有設於臺灣銀行三重分行之第000000000
    000號存款帳戶，在未事前被告知涉犯何罪嫌即遭凍結扣押，事後亦未被告知
    何機關所實施之搜索扣押命令，並將扣押之範圍告知伊，製作收據、扣押名目予
    伊本人，且係將伊本人所有之帳戶之存款全部予以凍結，未予區隔或限制範圍，
    影響伊之生計甚鉅，且本案之搜索、扣押未經本院之審核為之，亦未經本院發具
    搜索令，全憑承辦檢察官之個人命令為之，有違刑事訴訟法第一百二十八條、第
    一百二十八條之一之規定，乃依刑事訴訟法第四百八十四條之規定聲明異議云云
    。
三、按刑事訴訟法第四百八十四條之聲明異議，以受刑人或其法定代理人或配偶，對
    於檢察官執行之指揮認為不當者，方得為之，此與被告對於檢察官關於扣押或扣
    押物發還所為處分，得依同法第四百十六條第一項第一項聲請其所屬法院撤銷或
    變更之程序，完全不同，此有最高法院八十一年度台抗字第四六八號判決可供參
    照。
四、查本件聲明人雖主張依刑事訴訟法第四百八十四條之規定，對於檢察官之扣押命
    令聲明異議云云，惟如前所述，刑事訴訟法第四百八十四條之聲明異議，乃係對
    於檢察官執行之指揮認為不當而提起，本件既係對於檢察官之扣押命令不服，而
    非對於檢察官執行之指揮不服，聲明人主張之法條即屬有誤，惟其既已表明係對
    於檢察官之扣押命令不服，仍應依同法第四百十六條第一項第一項之規定處理，
    合先敘明
五、經本院依職權調取臺灣桃園地方法院檢察署九十二年度偵字第四二八一號偵查卷
    ，聲明人所有設於臺灣銀行三重分行之第000000000000號存款帳戶
    確曾由該案被告白雲龍提供予竊車及勒贖集團作為匯款帳戶，該犯罪集團係在被
    害人將錢匯入他人頭帳戶後，將人頭帳戶內的錢轉匯至聲明人所有之前開帳戶，
    後再轉匯至龍芸股份有限公司設於彰化銀行三重分行之帳戶，有白雲龍之警訊筆
    錄可證，檢察官既認聲明人所有之前揭帳戶有供竊車及勒贖集團作為洗錢之嫌，
    於偵審中得為證物，是揆諸上開規定，檢察官基於偵查案件，而審酌其必要性及
    比例原則自得扣押之。又檢察官於偵查中實施扣押者，乃係檢察官之職權，此觀
    之各該條之立法理由自明，本案既尚在檢察官偵查中，檢察官自得基於偵查具體
    個案之必要性，並審酌比例原則，而為適當之處分，前開聲明人所有之銀行帳戶
    既經檢察官認為有扣案以供查證比對之必要，是本件聲請不能認為正當，應予駁
    回，特此裁定如主文。
中      華      民      國    九十二    年      六      月      三十    日
                                  臺灣桃園地方法院刑事第六庭
                                      法  官   林春鈴
右正本證明與原本無異。
不得抗告。
                                      書記官   江世亨
中      華      民      國    九十二    年      六      月      三十    日


司法院資訊處製作；財團法人民間司法改革基金會備份。
